【裁判字號】    97,抗,1932
【裁判日期】    980428
【裁判案由】    分配表異議之訴
【裁判全文】
臺灣高等法院民事裁定                  97年度抗字第1932號
抗  告  人  東芳企業股份有限公司
法定代理人  甲○○
相  對  人  兆豐資產管理股份有限公司
法定代理人  乙○○
上列當事人間分配表異議之訴事件，抗告人對於中華民國97年10
月16日臺灣臺北地方法院97年度審訴字第1087號裁定提起抗告，
本院裁定如下：
    主      文
抗告駁回。
抗告訴訟費用由抗告人負擔。
    理      由
一按債務人對於分配表所載各債權人之債權或分配金額有不同意
  者，應於分配期日一日前，向執行法院提出書狀，聲明異議，
  強制執行法第39條第1項定有明文。若異議未依同法第40條第1
  項或第40條之1第2項規定因更正分配而終結者，為異議之債務
  人得向執行法院對為反對陳述之債權人提起分配表異議之訴，
  但異議人已依同一事由就有爭執之債權先行提起其他訴訟者，
  毋庸再行起訴，執行法院應依該確定判決實行分配；聲明異議
  人未於分配期日起10日內向執行法院為上開起訴之證明者，視
  為撤回其異議之聲明，同法第41條第1項、第3項亦有明文。
二本件抗告人於原法院主張：臺灣臺北地方法院（下稱臺北地院
  ）95年度執字第28211號給付票款執行事件 拍賣抗告人之房屋
  ，並非抗告人之營業行為，不應課徵營業稅，且營業稅應向買
  受人課徵，非由抗告人繳納，另拍賣所得價款既已包含營業稅
  ，執行法院應將該營業稅優先分配予財政部臺北市國稅局中正
  稽徵所，不應分配予其他債權人等情，對相對人即債權人提起
  本件分配表異議之訴。經查，依臺北地院 95年度執字第28211
  號給付票款執行事件定於民國97年3月20日實行分配之 分配表
  所載，拍賣所得價金除清償土地增值稅、房屋稅及地價稅之外
  ，餘均由相對人即第一順位抵押權人受償。抗告人固於分配期
  日前之同年月6日具狀聲明異議， 主張：拍賣所得價金中之新
  臺幣（下同）10,288,095元應繳納營業稅，餘額方得清償土地
  增值稅、房屋稅、地價稅及第一順位抵押債權等語，因分配期
  日無人到場，經執行法院轉知相對人後，相對人於同年4月1日
  為反對陳述，執行法院則於同年6月30日發函 通知抗告人於10
  日內提出已就異議事項起訴之證明，而抗告人已於同年7月7日
  收受通知（參見該執行卷所附送達證書）， 卻遲至97年9月22
  日方提起本件分配表異議之訴，依上開規定，應視為抗告人已
  撤回其異議之聲明。抗告人異議之聲明既已視為撤回，所提本
  件分配表異議之訴即不合法。原法院依民事訴訟法第249條第1
  項第6款定，裁定駁回抗告人之訴，並無不合。
三抗告意旨雖謂： 抗告人已於97年5月22日向財政部臺北市國稅
  局中正稽徵所申請復查， 並於同年7月15日向執行法院陳報，
  復於同年9月8日向財政部提起訴願，依強制執行法第41條第1
  項但書之規定，抗告人已就同一事由提起行政訴訟中，無庸再
  行起訴，執行法院應待判決確定後實行分配等語。惟抗告人於
  97年7月7日收受執行法院通知後，固於同年7月15日提出同年5
  月23日復查申請書，記載：因不服核定營業稅應納稅額10,288
   ,095 元，依稅捐稽徵法第35條規定申請復查，抗告人應納稅
  額僅4,414,663元，且現行規定未先就拍賣物扣繳5% 營業稅，
  致本件營業稅參加分配無著，應向買受人徵收等語，然與97年
  3月6日聲明異議時之主張不同， 故抗告人於97年7月15日向原
  法院提出復查申請書，不能認為係就聲明異議事項為起訴之證
  明。何況，抗告人於申請復查之外，既復提起本件分配表異議
  之訴，自應於收受執行法院通知後10日內向執行法院為本件起
  訴之證明，其未遵期為之，關於本件分配表異議之訴部分之聲
  明異議，仍應視為撤回。故抗告人之抗告並無理由，應予駁回
  。
四據上論結，本件抗告為無理由。依民事訴訟法第495條之1第1
  項、第449條第1項、第95條、第78條，裁定如主文。
中    華    民    國    98    年    4     月    28    日
                    民事第九庭
                        審判長法  官   黃熙嫣
                              法  官   鄭傑夫
                              法  官   林玲玉
正本係照原本作成。
本裁定除以適用法規顯有錯誤為理由，不得再抗告。如提起再抗
告，應於收受後10日內委任律師為訴訟代理人向本院提出再抗告
狀並繳納再抗告費新台幣一千元。
中    華    民    國    98    年    4     月    29    日
                              書記官   倪淑芳

司法院資訊處製作；財團法人民間司法改革基金會備份。
